【裁判字號】    89,訴,87
【裁判日期】    890411
【裁判案由】    違反毒品危害防制條例
【裁判全文】
臺灣花蓮地方法院刑事判決                            八十九年度訴字第八七號
    公  訴  人  臺灣花蓮地方法院檢察署檢察官
    被      告  甲○○
右列被告因違反毒品危害防制條例案件，經檢察官聲請以簡易判決處刑（八十八年度
毒偵緝字第十三號），本院認有刑事訴訟法第四百五十一條之一第四項但書所定之情
形，認應適用通常訴訟程序，判決如左：
    主  文
甲○○施用第一級毒品，累犯，處有期徒刑拾月。
    事  實
一、甲○○曾因違反麻醉藥品管理條例案件，經法院判處有期徒刑六月確定，於八十
    六年二月二十五日易科罰金執行完畢，仍不知悔悟，於八十七年間因施用第二級
    毒品安非他命，經依臺灣桃園地方法院八十七年度毒聲字第一二００號裁定送勒
    戒處所觀察、勒戒後，認無繼續施用毒品傾向，由臺灣桃園地方法院檢察署檢察
    官於八十七年八月二十八日以八十七年度偵字第一一八八０號不起訴處分確定。
    詎甲○○仍不知悔改，於八十八年六月十七日二十三時三十分為警訊問採尿前之
    九十六小時內某時，在不詳處所，同時非法施用第一、二級毒品海洛因、安非他
    命一次，經依本院八十八年度毒聲字第七八０號裁定送觀察勒戒後，認有繼續施
    用毒品傾向，而再經本院以八十八年度毒聲字第八六四號裁定入戒治處所施以強
    制戒治。
二、案經花蓮縣警察局花蓮分局報請臺灣花蓮地方法院檢察署檢察官，經送觀察勒戒
    後，認有繼續施用毒品之傾向，聲請簡易判決處刑，本院認有刑事訴訟法第四百
    五十一條之一第四項但書所定之情形而適用通常訴訟程序審理。
    理  由
一、訊據被告甲○○矢口否認右揭犯行，惟查被告之尿液經送花蓮縣衛生局初驗結果
    ，呈甲基安非他命陽性反應，有該局出具之尿液檢驗成績書在卷可稽，經再送慈
    濟醫學院濫用藥物檢驗中心複驗，呈安非他命、甲基安非他命及嗎啡陽性反應，
    亦有該中心出具之檢驗報告在卷可參，而該中心之檢驗採取初步檢驗（ＥＩＡ）
    及確認檢驗（ＧＣ／ＭＳ）之方式，此為精密之檢驗方法，其就安非他命、甲基
    安非他命及嗎啡之檢驗均設有閥值，其標準為必甲基安非他命濃度大於或等於
    500ng/ml，且安非他命濃度大於或等於200ng/ml及嗎啡濃度達300ng/ml者，始認
    為呈陽性反應，如在該閥值以下者，均不列為陽性反應。本件被告之尿液經確認
    檢驗，其安非他命及甲基安非他命之濃度均大於5000ng/ml，而嗎啡濃度達301ng
    /ml，均高於標準。另安非他命經人體吸收後，經人體之代謝作用，其殘存於尿
    液中之時間，雖因投與量、個人體質及飲水多寡而有不同，但最長不超過四日（
    即九十六小時），此有行政院衛生署藥物食品檢驗局八十一年二月八日（８１）
    藥檢壹字第００一一五六號函影本在卷可佐，堪認被告於採尿前之九十六小時內
    有施用安非他命之行為。至海洛因於施用後四、五日，仍有可能檢出毒品反應，
    即最長可於施用後一百二十小時內檢出毒品反應，此有法務部調查局八十五年八
    月二十二日（８５）發技（一）字第八五一０四九七四號函影本在卷可憑，是被
    告於採尿前一百二十小時內某時有施用海洛因之行為，亦可認定。綜上，被告所
    辯無非事後卸責之詞，委無可採，此外復有臺灣桃園地方法院檢察署檢察官八十
    七年度偵字第一一八八０號不起訴處分書，本院八十八年度毒聲字第七八０、八
    六四號裁定，臺灣花蓮看守所八十八年十一月二十五日花所總字第五０八號函附
    證明書一份在卷可稽，事證明確，被告犯行洵堪認定。
二、核被告所為，係犯毒品危害防制條例第十條第一項之施用第一級毒品罪及同條第
    二項之施用第二級毒品罪。其施用前後非法持有海洛因、安非他命之低度行為，
    為非法施用之高度行為所吸收，均不另論罪。至被告所犯上開二罪，因查無證據
    證明係先後施用，應認係同時施用，為想像競合犯，應從一重之施用第一級毒品
    罪處斷（臺灣高等法院花蓮分院八十五年度上訴字第三０六號判決參照）。公訴
    人雖僅就被告施用安非他命部分聲請簡易判決處刑，漏未論及施用海洛因部分，
    惟此部分與聲請簡易判決部分有想像競合犯之關係，為裁判上一罪，且經公訴人
    函請併案辦理，本院自得併予審理。被告曾因違反麻醉藥品管理條例案件，經本
    院判處有期徒刑六月確定，於八十六年二月二十五日易科罰金執行完畢，有臺灣
    花蓮地方法院檢察署刑案資料查註紀錄表在卷可參，其於五年內再犯本案有期徒
    刑以上刑之罪，為累犯，應依刑法第四十七條規定加重其刑。爰審酌被告素行不
    佳，其施用毒品屬自殘行為及其智識程度、施用次數僅一次及犯罪後飾詞否認犯
    行，態度不佳等一切情狀，量處如主文所示之刑。
據上論斷，應依刑事訴訟法第二百九十九條第一項前段，毒品危害防制條例第十條第
一項、第二項，刑法第十一條前段、第四十七條、第五十五條，判決如主文。
本案經檢察官簡淑如到庭執行職務。
中      華      民      國    八十九    年      四      月      十一    日
                               臺灣花蓮地方法院刑事庭
                                   法  官  陳  文  通
右正本證明與原本無異。
如對本判決不服，應於送達後十日內，向本院提出上訴狀。（應抄附繕本）告訴人或
被害人如對於本判決不服者，應具備理由請求檢察官上訴，其上訴期間之計算係以檢
察官收受判決正本之日期為準。
                                   法院書記官
中      華      民      國       八 十 九     年     四    月    十四   日
附錄本判決論罪之法律條文：
毒品危害防治條例第十條：
施用第一級毒品者，處六月以上五年以下有期徒刑。
施用第二級毒品者，處三年以下有期徒刑。


司法院資訊處製作；財團法人民間司法改革基金會備份。
